臺灣臺北地方法院小額民事判決
110年度北小字第709號
原      告  旺旺友聯產物保險股份有限公司


法定代理人  劉自明  
訴訟代理人  胡綵麟  
            葉丁宗  


被      告  吳中元  

上列當事人間請求侵權行為損害賠償事件，經本院於中華民國11
0年10月13日言詞辯論終結，判決如下：
    主  文
被告應給付原告新臺幣陸萬零壹佰玖拾肆元，及自民國一百零九
年十二月二十三日起至清償日止，按週年利率百分之五計算之利
息。
原告其餘之訴駁回。
訴訟費用新臺幣肆仟元由被告負擔百分之九十四，餘由原告負擔
。
本判決得假執行；但被告如以新臺幣陸萬零壹佰玖拾肆元為原告
預供擔保，得免為假執行。
    事實及理由
一、按因侵權行為涉訟者，得由行為地之法院管轄，民事訴訟法
    第15條第1項定有明文。經查，本件侵權行為地在臺北市○○
    區○○路0段00巷0號前，有道路交通事故現場圖可稽（見本院
    卷第13頁），合先敘明。
二、原告主張：被告於民國108年1月27日18時30分許，駕駛車號
    0000-00號自用小貨車，行經臺北市○○區○○路0段00巷0號時
    ，因未按遵行方式行駛而左轉致不慎撞及原告承保之訴外人
    即被保險人劉人豪所有並由其所駕駛而停放該處路旁之車號
    000-0000號自用小客貨車（下稱系爭車輛），造成系爭車輛
    受損，嗣系爭車輛經送修後，計支出新臺幣（下同）63,724
    元（含工資費用15,471元、烤漆費用9,983元、零件費用38,
    270元），業經原告依保險契約理賠予被保險人，依保險法
    第53條取得代位求償權，爰依保險法第53條、民法第184條
    第1項前段、第191條之2規定，提起本件訴訟等語，並聲明
    ：被告應給付原告63,724元，及自起訴狀繕本送達翌日起至
    清償日止，按週年利率5%計算之利息。
三、被告則以：我覺得該賠對方錢，但不應該賠那麼多錢，因為
    對方違規停車在交叉路口附近，且禁止左轉的標誌被遮住我
    沒有看到等語，資為抗辯，並聲明：駁回原告之訴；如受不
    利判決，願供擔保請准宣告免為假執行。
四、得心證之理由：
  ㈠本件原告主張被告於上開時、地駕駛車號0000-00號自用小客
    車，因未按遵行方式行駛而左轉致不慎撞及系爭車輛，造成
    系爭車輛受損；原告已賠付被保險人系爭車輛修復費用等情
    ，業據其提出與所述相符之道路交通事故當事人登記聯單、
    道路交通事故現場圖、道路交通事故初步分析研判表、系爭
    車輛行車執照、估價單、統一發票、理賠計算書、賠償給付
    同意書為證（見本院卷第11-29頁），並經本院依職權向臺
    北市政府警察局交通警察大隊調閱道路交通事故初步分析研
    判表、道路交通事故現場圖、道路交通事故補充資料表、A3
    類道路交通事故調查紀錄表、A3類道路交通事故調查報告表
    、疑似道路交通事故肇事逃逸追查表、道路交通事故當事人
    登記聯單、道路交通事故照片黏貼紀錄表為憑（見本院卷第
    35-57頁），應認原告之主張應為真實。
  ㈡按汽車行駛時，駕駛人應注意車前狀況及兩車並行之間隔，
    並隨時採取必要之安全措施，又駕駛人駕駛汽車，應遵守道
    路交通標誌、標線、號誌之指示，道路交通安全規則第94條
    第3項前段及第90條第1項分別定有明文。被告雖辯稱：係因
    為對方違規停車在交叉路口附近，且禁止左轉的標誌被遮住
    我沒有看到云云，然本件原告聲請本院送請鑑定，經臺北市
    車輛行車事故鑑定會鑑定認「由警方照片顯示禁止左轉標示
    牌未受遮掩且B車（按即系爭車輛）停車處未劃設禁止臨時
    停車、禁止停車之標線。」、「A車（按即原告所駕駛上開
    車輛）甲○○駕駛自小客貨車『左轉疏忽』為肇事原因；B車劉
    人豪自小客貨車停於事故處、該地點非禁止停車處所，A車
    無違停情事、係在禁止狀態下遭A車碰撞，故無肇事因素。
    」、「一、甲○○駕駛7803-PD號自小客貨車(A車)：左轉疏忽
    (肇事原因）。二、劉人豪駕駛AXK-6580號自小客貨車(B車)
    ：（無肇事因素）」，有臺北市交通事件裁決所110年9月7
    日北市裁鑑字第1103129383號函所附鑑定意見書可稽（見本
    院卷第155-159頁），本院依卷內事證佐以前揭鑑定意見書
    ，認被告駕駛車號0000-00號自用小貨車，左轉疏忽，確為
    肇事原因，應負全部肇事責任，被告辯稱不應負擔全部肇事
    責任云云，亦非可採。是被告應負侵權行為責任。
　㈢按因故意或過失，不法侵害他人之權利者，負損害賠償責任
    ，民法第184條第1項前段定有明文。又依保險法第53條第1
    項規定，被保險人因保險人應負保險責任之損失發生，而對
    於第三人有損失賠償請求權者，保險人得於給付賠償金額後
    ，代位行使被保險人對於第三人之請求權；但其所請求之數
    額，以不逾賠償金額為限。本件被告駕駛前開自用小客車，
    因左轉疏忽致車禍肇事，被告應負侵權行為責任，已如上述
    ，又原告既承保系爭車輛並已給付賠償金額，揆諸前揭條文
    ，即得代位行使被保險人對被告之侵權行為損害賠償請求權
    。
  ㈣次按不法毀損他人之物者，應向被害人賠償其物因毀損所減
    少之價值，為民法第196條所明定。而所謂請求賠償物被毀
    損所減少之價額，得以修復費用為估定標準，但以必要者為
    限，例如修理材料以新品換舊品，應予折舊（參見最高法院
    77年度第9次民事庭會議決議）。經查，原告主張系爭車輛
    必要修繕費用包括工資費用15,471元、烤漆費用9,983元、
    零件費用38,270元等情，業據其提出估價單、統一發票為證
    （見本院卷第19-25頁），依前揭說明，系爭車輛之修復既
    以新零件更換被毀損之舊零件，自應將零件折舊部分予以扣
    除。而依行政院所頒「固定資產耐用年數表」及「固定資產
    折舊率表」之規定，自用小客車之耐用年數為5年，依定率
    遞減法每年折舊369/1000，且固定資產提列折舊採用定率遞
    減法則者，以1年為計算單位，其使用期限未滿1年者，按實
    際使用之月數相當於全年之比例計算之，不滿1月者，以1月
    計。準此，系爭車輛出廠日為107年11月，有系爭車輛行車
    執照足憑（見本院卷第17頁），至事故發生日即108年1月27
    日止，實際使用年數為2月12日，以使用3月計，故該車零件
    費用扣除折舊後之費用為34,740元（計算式如附表），並加
    計工資費用15,471元、烤漆費用9,983元，原告得請求之車
    輛修復費用應為60,194元(計算式：34740+15471+9983＝6019
    4）。
  ㈤末按遲延之債務，以支付金錢為標的者，債權人得請求依法
    定利率計算之遲延利息；應付利息之債務，其利率未經約定
    ，亦無法律可據者，週年利率為百分之五；給付無確定期限
    者，債務人於債權人得請求給付時，經其催告而未為給付，
    自受催告時起，負遲延責任。其經債權人起訴而送達訴狀，
    或依督促程序送達支付命令，或為其他相類之行為者，與催
    告有同一之效力，民法第233條第1項前段、第203條、第229
    條第2項分別有明文規定。本件原告之請求，核屬無確定期
    限之給付，自應經原告催告未為給付，被告始負遲延責任。
    準此，原告請求被告給付自起訴狀繕本送達翌日即109年12
    月23日（見本院卷第63頁）起至清償日止，按週年利率5%計
    算之利息，核無不合，併予准許。
五、綜上所述，原告據以提起本訴，請求被告給付60,194元，及
    自起訴狀繕本送達翌日即109年12月23日起至清償日止，按
    週年利率5%計算之利息，為有理由，應予准許，逾此範圍之
    請求為無理由，應予駁回。
六、本件原告勝訴部分係小額程序為被告敗訴之判決，依民事訴
    訟法第436條之20規定，應依職權宣告假執行，並依同法第3
    92條第2項之規定，依職權宣告被告預供擔保，得免為假執
    行。
七、按適用小額訴訟程序事件法院為訴訟費用之裁判時，應確定
    其費用額，民事訴訟法第436條之19定有明文，爰確定本件
    訴訟費用額如主文第3項所示。
八、本件事證已臻明確，兩造其餘攻擊防禦方法及證據，核與判
    決之結果，不生影響，爰不一一論列，併此敘明。
九、訴訟費用負擔之依據：民事訴訟法第79條。
中　　華　　民　　國　　110 　年　　11　　月　　3 　　日
                  臺北簡易庭  法  官　陳仁傑
附表
-----
折舊時間           金額
第1年折舊值        38,270×0.369×(3/12)=3,530
第1年折舊後價值    38,270-3,530=34,740
以上正本證明與原本無異。
如不服本判決，須以違背法令為理由，於判決送達後20日內向本
庭（臺北市○○區○○○路0 段000 巷0 號）提出上訴狀。（須
按他造當事人之人數附繕本）。如委任律師提起上訴者，應一併
繳納上訴審裁判費。
中　　華　　民　　國　　110 　年　　11　　月　　3　　日
                              書記官　黃進傑
  計　算　書
項　　　　目                金  　額（新臺幣）　　備  註
第一審裁判費　　　           1,000元
第一審鑑定費                 3,000元
合　　　　計　　　           4,000元
附錄：
一、民事訴訟法第436條之24第2項：
    對於小額程序之第一審裁判上訴或抗告，非以其違背法令為
    理由，不得為之。
二、民事訴訟法第436條之25：
    上訴狀內應記載上訴理由，表明下列各款事項：
    ㈠原判決所違背之法令及其具體內容。
    ㈡依訴訟資料可認為原判決有違背法令之具體事實。